# 电商平台给予的返利核算

提问人：大 飞 无 敌 时间：2021-06-24 08:05:07
陈版主及各位老师好：
一、背景说明
（ 1 ）被审计单位为电商公司，在国内或国外电商平台上开设了店铺。消费者在店铺中购买商品后，回款时，电商平台会将消费者的购买价款，扣除运输费及平台佣金后支付至被审计单位。
（ 2 ）同时每年度被审计单位与电商平台签订《返利协议》，电商平台为扶持店铺，会根据店铺的完成订单的销售金额，按照一定比例计算返利金额，通过现金的形式直接支付至店铺。
二、关于电商平台给予返利的核算
（ 1 ）平台佣金作为销售费用核算。
（ 2 ）这个返利金额为电商平台向店铺支付的返利，与店铺的订单量挂钩，能否单独作为一项收入核算（无对应成本）或者作为冲减当期销售佣金支出或商品销售成本？

回答人：chenyiwei
本案例中平台为代理人，并不是被审计单位的实际客户。因此，平台给予的佣金返利应冲减销售费用（佣金支出），不能确认为收入。